【裁判字號】    96,易,796
【裁判日期】    970227
【裁判案由】    竊盜
【裁判全文】
臺灣基隆地方法院刑事判決               96年度易字第796號
公  訴  人  臺灣基隆地方法院檢察署檢察官
被      告  甲○○
            丁○○
上  一  人
選任辯護人  林火炎律師
上列被告因竊盜案件，經檢察官提起公訴（96年度偵字第4350號
、第4766號），本院判決如下：
    主  文
甲○○結夥三人以上，攜帶兇器，毀壞門扇竊盜，累犯，處有期
徒刑貳年。扣案之無線電對講機具（各含充電座）、螺絲起子
貳支、斜口鉗壹支以及棉質手套貳拾雙，均沒收。
丁○○結夥三人以上，攜帶兇器，毀壞門扇竊盜，處有期徒刑壹
年貳月。扣案之無線電對講機具（各含充電座）、螺絲起子貳
支、斜口鉗壹支以及棉質手套貳拾雙，均沒收。
    事  實
一、甲○○前因竊盜案件，經臺灣臺中地方法院判處有期徒刑10
    月確定，於民國94年3 月31日執行完畢。
二、甲○○、丁○○（原名陳錫川）與丙○○（另由臺灣基隆地
    方法院檢察署檢察官呈請臺灣高等法院檢察署檢察長核轉臺
    灣高雄地方法院檢察署偵辦）共同基於意圖為自己不法所有
    之犯意聯絡，於96年8 月1 日凌晨2 時9 分許，由丁○○駕
    駛車牌號碼CX–8079號自用小客車，搭載甲○○與丙○○一
    同前往基隆市○○○路98號「新實運輸貨運股份有限公司」
    （下稱新實公司，非屬住宅或有人居住之建築物），由丁○○持對講機在公司外面把風，而甲○○則攜帶對講機，並與
    丙○○分持客觀上足以對人之生命、身體構成威脅，具有危
    險性之兇器螺絲起子2 支、斜口鉗1 支、鐵橇1 支，前往公
    司頂樓以鐵橇將鐵門撬開，再將太平門撬開，並以螺絲起子
    及鐵橇將保險箱撬開（毀損部分未據告訴），而竊取保險箱
    內之現金新臺幣（下同）79萬元、面額總計100 萬7,000 元
    （起訴書誤載為100 萬元）之中油油票1,207 張以及價值18
    萬3,755 元之高速公路回數票共2,827 張，得手後，由在外
    接應之丁○○載離現場，並平分贓物，嗣經警方循線追查，
    於96年8 月12日下午3 時20分許，前往丁○○位於臺北縣鶯
    歌鎮○○路155 之1 號3 樓住處搜索查獲，並扣得無線電對
    講機3 具（各含充電座）、螺絲起子2 支、斜口鉗1 支以及
    棉質手套20雙，始悉上情。
三、案經基隆市警察局第三分局報告臺灣基隆地方法院檢察署檢
    察官偵查起訴。
    理  由
一、按最重本刑為3 年以下有期徒刑、拘役或專科罰金之罪，以
    及刑法第320 條、第321 條之竊盜罪，經第二審判決者，不
    得上訴於第三審法院，刑事訴訟法第376 條第1 款、第2 款
    定有明文。又除簡式審判程序、簡易程序及第376 條第1 款
    、第2 款所列之罪之案件外，第一審應行合議審判，96年3
    月21日總統公布、同年月23日施行之刑事訴訟法第284 條之
    1 亦有明文。茲查本案被告甲○○、丁○○係犯刑法第321
    條加重竊盜罪，依上開規定得行獨任審判，合先敘明。
二、又被告以外之人於審判外之言詞或書面陳述，除法律有規定
    者外，不得作為證據，刑事訴訟法第159 條第1 項固有明文
    。惟被告以外之人於審判外之陳述，經當事人於審判程序同
    意作為證據，法院審酌該言詞陳述或書面陳述作成時之情況
    ，認為適當者，亦得為證據；當事人、代理人或辯護人於法
    院調查證據時，知有上開刑事訴訟法第159 條第1 項不得為
    證據之情形，而未於言詞辯論終結前聲明異議者，視為有前
    項之同意，刑事訴訟法第159 條之5 亦有明文。查被害人即
    新實公司副理戴世明於警詢中之證述，經本院於審判程序提
    示予被告、辯護人，並告以內容要旨，被告、辯護人對於證
    據能力表示無意見，且未聲明異議，本院審酌相關言詞陳述
    作成時之情況，認為適當，依前揭法條意旨，得援為本案證
    據。
三、訊據被告丁○○對前揭犯行於本院審理時坦承不諱，被告甲○○則矢口否認竊盜犯行，辯稱其於案發當日人在彰化家中
    ，並未與丙○○共同北上基隆行竊，彼此間有電話通聯可能
    係丙○○相約飲酒，絕無為本件犯行云云。經查：
    (一)有關新實公司於96年8 月1 日凌晨，遭人以破壞屋頂鐵
        門方式侵入，並以破壞抽屜、保險箱之方式竊走現金79
        萬元、面額總計100 萬7,000 元之中油油票1,207 張以
        及價值18萬3,755 元之高速公路回數票共2,827 張之事
        實，業經該公司副理戴世明於警詢中指證明確，並有卷
        附國道高速公路局購票收據、臺灣中油股份有限公司統
        一發票以及現場照片、監視錄影翻拍照片（第4766號偵
        查卷第44頁以下）可稽。
    (二)被告甲○○雖矢口否認上開犯行，惟共犯丙○○於本院
        以證人身分坦承上開犯行，並證稱其案發前曾向丁○○
        表示最近經濟狀況不好，丁○○於96年7 月31日透過朋
        友以電話聯絡，便告知晚上會到桃園跟丁○○會合，因
        打定主意北上行竊，便攜帶鐵橇1 支，並以電話聯絡知
        情之友人甲○○一起搭乘客運北上，抵達桃園後，一起
        坐上丁○○駕駛之汽車，之後開到基隆七堵區，經過新
        實公司，便要丁○○先停車，表示要與甲○○一起下車
        查看，隨即攜帶鐵橇，並要丁○○將車內工具拿下車，
        而與甲○○共同持上開工具進去新實公司行竊，丁○○
        則負責在外把風，行竊方式則與起訴書所載相符（97年
        1 月23日審判筆錄參照）等語，核與被告丁○○以證人
        身分於本院證述起訴書記載之行竊過程均正確等情相符
        （同上審判筆錄參照）；且參諸被告甲○○於96年7 月
        31日晚間7 、8 時許，確曾與共犯丙○○相互電話聯絡
        （第4350號偵查卷第136 頁以下之通聯調閱查詢單參照
        ），則被告甲○○共同參與上開犯行，堪可認定。
    (三)至證人即被告甲○○之妻戊○○雖於本院證稱被告甲○○於案發該段期間並未出遠門，案發當日人應該在彰化
        家中（97年2 月20日審判筆錄參照），然戊○○陳稱其
        所為證言之依據在於其本人生日係「7 月26日」，印象
        中去年生日前後那幾天，被告甲○○並未出遠門，復證
        稱其並不記得96年7 月31日當晚，被告甲○○何時上床
        睡覺、有無進房睡覺等語，顯見戊○○係依其自身印象
        而推測被告甲○○於案發時人在彰化家中，並無確實根
        據足以證明被告甲○○有不在場之證明。又被告丁○○
        雖於本院審理中，時而確切指認被告甲○○參與行竊，
        時而又表示無法確定，然其前於警詢及檢察官偵查中業
        已數度清楚指認被告甲○○即為共同參與行竊之人（第
        4350號偵查卷第88、92、95、123 、148 頁參照），且
        共犯丙○○亦於本院審理中明確指認在庭被告甲○○即
        為共同北上前往桃園與被告丁○○會合，並結夥前往基
        隆行竊之人，堪認被告丁○○於本院前後不一之指認，
        應係礙於情面迴護之詞，不足採為有利被告甲○○之依
        據。
    (四)又被告丁○○雖否認行竊後有平分現金，辯稱丙○○只
        有交付1 萬元，警方查扣郵局存摺內之14萬元，係簽注
        六合彩之中獎獎金，並非分贓所得云云，然若被告丁○○所言屬實，既然簽注六合彩中獎，且中獎獎金非少，
        應無冒險行竊之動機；況該筆14萬元之款項，係於行竊
        當日即96年8 月1 日以現金存入被告丁○○郵局帳戶，
        此有卷附存摺影本可參（第4350號偵查卷第38頁參照）
        ，以彼此時間之密接性，應認共犯丙○○之指證始與事
        實相符。至共犯丙○○雖一再指證該次行竊所得之油票
        、回數票，悉數交由被告丁○○，待銷贓變現後再行分
        款云云，然此為被告丁○○堅決否認，辯稱其並未拿到
        油票、回數票，參諸警方在被告丁○○家中並未搜得任
        何遭竊之油票、回數票，自不能僅憑共犯丙○○之片面
        指證，逕為不利被告丁○○之認定。
    (五)綜上所陳，本案事證明確，被告犯行均堪認定，應依法
        論科。
四、論罪科刑
    (一)按刑法上所謂結夥三人以上係指有共同犯罪之故意，結
        為一夥而言。把風行為，在排除犯罪障礙，助成犯罪之
        實現，在合同意思範圍內分擔犯罪行為之一部，故亦係
        共同正犯而應計入結夥之內。
    (二)核被告所為，均係犯刑法第321 條第1 項第4 款、第3
        款、第2 款之加重竊盜罪。被告二人與丙○○就上開犯
        行間有犯意聯絡及行為分擔，應論以共同正犯。被告甲○○前曾受如事實欄所載有期徒刑之執行，此有臺灣高
        等法院被告前案紀錄表附卷可考，其於有期徒刑之執行
        完畢後，5 年以內故意再犯本件有期徒刑以上之罪，為
        累犯，應加重其刑。本院審酌被告之素行不佳，不思憑
        藉己力循合法管道獲取財物，其所為侵害他人財產權益
        ，且危害社會秩序，犯罪所得達上百萬元，對於分贓方
        式彼此推卸，併其共犯結構所處分工地位暨被告丁○○
        犯後終能坦承犯行，態度尚稱良好，被告甲○○一再飾
        詞否認，未見悔意等一切情狀，分別量處如主文所示之
        刑。
    (三)扣案之無線電對講機3 具（均含充電座）、螺絲起子2
        支、斜口鉗1 支，均係被告丁○○或共犯丙○○所有之
        物，且係供本件竊盜犯罪所用之物，爰依法宣告沒收。
        另扣案之棉質手套20雙，被告丁○○雖於本院否認與本
        案有關，然其前於偵查中坦承購入預備供行竊所用（第
        4350號偵查卷第57頁背面參照），依法亦應併同宣告沒
        收。至其他行竊工具，因未據扣案，復無證據證明現仍
        存在而未滅失，為免日後執行困難，爰不予宣告沒收。
據上論斷，應依刑事訴訟法第284 條之1 、第299 條第1 項前段
，刑法第28條、第321 條第1 項第2 款、第3 款、第4 款、第47
條第1 項、第38條第1 項第2 款，判決如主文。
本案經檢察官乙○○到庭執行職務。
中    華    民    國    97    年    2     月    27    日
                  刑事第二庭法  官  楊皓清
以上正本證明與原本無異。
如不服本判決應於收受本判決後10日內向本院提出上訴書狀，其
未敘述上訴理由者，並得於提起上訴後10日內向本院補提理由書
狀（均須按他造當事人之人數附繕本。）「切勿逕送上級法院」
中    華    民    國    97    年    2     月    27    日
                            書記官  盧鏡合
附錄論罪法條：
刑法第321 條
犯竊盜罪而有左列情形之一者，處六月以上、五年以下有期徒刑
：
一、於夜間侵入住宅或有人居住之建築物、船艦或隱匿其內而犯
    之者。
二、毀越門扇、牆垣或其他安全設備而犯之者。
三、攜帶兇器而犯之者。
四、結夥三人以上而犯之者。
五、乘火災、水災或其他災害之際而犯之者。
六、在車站或埠頭而犯之者。
前項之未遂犯罰之。


司法院資訊處製作；財團法人民間司法改革基金會備份。
